【裁判字號】    97,上訴,670
【裁判日期】    970916
【裁判案由】    偽造有價證券
【裁判全文】
臺灣高等法院臺南分院刑事判決    97年度上訴字第670號
上  訴  人
即  被  告  甲○○
                    現於臺灣嘉義監獄執行中
選任辯護人  鄭世賢  律師（扶助律師）
上列上訴人因偽造有價證券案件，不服臺灣嘉義地方法院96年度
易字第776號中華民國97年5月15日第一審判決（起訴案號：臺灣
嘉義地方法院檢察署96年度偵字第2968號），提起上訴，本院判
決如下：
    主  文
原判決撤銷。
甲○○意圖供行使之用，而偽造有價證券，累犯，處有期徒刑
年陸月。偽造之如附表所示之支票壹紙沒收。
    事  實
一、甲○○前因竊盜案件，經原審以90年度易字第179號判決判
    處有期徒刑1年確定；又因偽造有價證券及竊盜案件，經原
    審以89年度訴字第376號判決分別判處有期徒刑3年6月及4月
    ，並定應執行刑為有期徒刑3年8月後，經本院以91年度上訴
    字第607號判決駁回上訴確定；上開2案嗣經原審裁定應執行
    有期徒刑4年8月確定，於民國94年7月12日縮短刑期假釋出
    監，並交付保護管束，95年1月6日保護管束期滿，未經撤銷
    假釋，以已執行完畢論。詎其仍不知悔改，於96年1月26日
    10時許，在嘉義縣竹崎鄉中和村奮起湖218號「文政茶行」
    內竊得丙○○所有支票號碼FA0000000號之空白支票（下稱
    本案空白支票，竊盜部分業經檢察官另案提起公訴後，由原
    審於97年1月11日以96年度訴字第371號判決判處有期徒刑4
    月，減為有期徒刑2月）後，竟基於意圖供行使之用而偽造
    有價證券之犯意，於96年1月26日10時竊得支票後至96年2月
    10日上午7時30分許間之某時，先至嘉義市○○○路陽明醫
    院旁某刻印店，利用真實年籍姓名不詳之不知情成年刻印店
    人員偽刻「戊○○代表」之印章1枚，嗣在其位於嘉義市○○街197號9樓1之居所，在前揭本案空白支票上填寫發票日
    期為96年2月12日、票面金額為新台幣（下同）7萬元，並加
    蓋上開偽刻之「戊○○代表」印章，偽造「戊○○代表」之
    印文二枚於發票人欄內，而偽造成如附表所示之支票後，於
    96年2月10日上午7時30分許，在乙○○位於嘉義縣阿里山鄉
    達邦村185號之住處，將該偽造之支票交付予不知情之乙○○，以支付向乙○○購買愛玉子125台斤之價款而行使之，
    乙○○不疑有他，遂將愛玉子如數交付予甲○○。嗣經乙○○提示上開偽造之支票遭退票後，始知受騙。
二、案經乙○○訴由嘉義縣警察局竹崎分局報請臺灣嘉義地方法
    院檢察署檢察官偵查起訴。
    理  由
壹、程序方面
一、證據能力部分：
    按被告以外之人於審判外之陳述，雖不符刑事訴訟法第159
    條之1至第159條之4之規定，而經當事人於審判程序同意作
    為證據，法院審酌該言詞陳述或書面陳述作成時之情況，認
    為適當者，亦得為證據。當事人、代理人或辯護人於法院調
    查證據時，知有第159條第1項不得為證據之情形，而未於言
    詞辯論終結前聲明異議者，視為有前項之同意，刑事訴訟法
    第159條之5定有明文。查本件檢察官、被告及辯護人於言詞
    辯論終結前，對於被害人丙○○、戊○○以及告訴人乙○○
    於警詢中所為之經本院採為認定犯罪事實依據之各項供述證
    據及非供述證據，均未就其證據能力聲明異議，復經本院於
    審理時逐一提示予檢察官、被告及辯護人等表示意見，本院
    審酌該等供述證據之取得過程並無瑕疵，與本案待證事實間
    復具有相當之關聯性，以之為本案證據並無不當，自得採為
    本件認定事實之基礎，合先敘明。
二、被告及其辯護人雖均辯稱：如附表之支票與原審前以96年度
    訴字第371號案件（下稱前案）審理之被告所偽造支票號碼
    FA0000000號支票（下稱前案支票），均係被告於96年1月26
    日一次竊自「文政茶行」，並於96年1月28日晚間在被告上
    開日新街之居所同時填載金額、發票日且蓋印完成，二者所
    涉偽造票據犯行屬於接續犯而為包括之一罪，因前案已判決
    確定，本件應為免訴之判決云云。惟查：
(一)
  被告雖稱其係於96年1月28日晚上，在上開日新街居所同時
    偽造如附表之支票與前案支票。惟就前案支票，被告於警詢
    （見第0000000000號警卷影卷第1至3頁）以及前案原審96年
    5月2日準備程序期日、96年8月15日準備程序期日（見前案
    影卷第15、26頁），均否認支票上之發票日期、票面金額係
    其填載，亦否認支票上之丙○○印文係其所盜蓋；另就如附
    表之支票，被告於警詢及偵查中，亦均否認支票係其所偽造
    ，而辯稱支票竊得時即已填載完成（見警卷第1至4頁，偵卷
    第5至6、45頁）；迄至前案96年10月31日原審準備程序期日
    ，被告始改口稱上開支票上之發票日期、票面金額均係其於
    96年1月28日同時填載完成，並盜蓋丙○○之印文（見前案
    影卷第60頁）。惟其嗣又於本案96年12月24日準備程序期日
    供稱是偷了支票後5、6天（即96年1月底）就去找乙○○買
    愛玉子（見原審卷第46頁），其後再於本案97年5月1日審判
    期日供稱如附表之支票填好之後過1星期左右拿給乙○○（
    見原審卷第165頁），足見其所述前後矛盾，不可遽採。
  另被告於前案審理中，始終供稱在各張偽造之支票上均係加
    蓋竊得之「丙○○」印章（見前案影卷第60頁）；迄至本案
    96年12月24日、97年1月21日準備程序期日，仍稱如附表之
    支票上加蓋之印章係自丙○○之皮包內竊得者，並稱其不知
    道本案支票發票人部分所蓋的印章印文是什麼字，所偽造之
    各張支票都是隨便拿丙○○皮包內的印章蓋的（見原審卷第
    45至46、66頁）；嗣於本案97年4月7日準備程序期日，始坦
    承如附表之支票所加蓋者係其在96年1月27日自行委託他人
    偽刻之「戊○○代表」印章，惟仍稱其不知道為何要蓋戊○○代表的印章（見原審卷第100頁）；最後於本案原審97年5
    月1日審判期日中，被告始坦承係因戊○○代表與告訴人乙○○那一村的人熟識，且係鄉代表，始以戊○○代表之名義
    偽造本件如附表之支票（見原審卷第166頁）。由上可知被
    告就相關案情之供述始終前後反覆不一，則其辯稱前案支票
    與如附表之支票係同時偽造，是否可採，已非無疑。
(二)再被告於前案審理中，曾供稱其同時偽造之支票共有7張，
    偽造完成後分別持其中2紙票面金額10萬元及5萬元之支票向
    張達夫購買愛玉子，持其中1紙票面金額18萬5千元之支票（
    即前案支票）至嘉義市○○路買手錶，持其中1紙票面金額8
    萬元之支票至嘉義市○○○路買手錶，持票面金額7 萬元之
    支票（即本案支票）購買愛玉子云云（見前案影卷第60頁）
    。觀諸被告所稱其同時同地偽造之支票影本，其中：
  (1)支票號碼FA0000000、FA0000000號之支票（見原審卷第81至
    82頁），票載發票日均為96年2月2日，票面金額分別為10萬
    元及5萬元，被告供稱係持向張達夫購買愛玉子，證人張達
    夫亦於警詢中證稱：被告分別於96年2月1日下午6時許及同
    月2日上午7時40分許，持上開2紙支票向其購買愛玉子等語
    （見前案影卷第28頁背面至第29頁），即此部分行使日期為
    票載發票日期之前一日或同日。
  (2)支票號碼FA0000000號支票（見前案影卷第31頁），票載發
    票日為96年1月26日、票面金額為8萬元，被告供稱係於96
    年1月26日14時10分許持至嘉義市○○○路之鐘錶行購買手
    錶（見前案影卷第32頁），證人陳春華亦於警詢中證稱：被
    告係於96年1月26日14時10分許，持該支票向其購買手錶等
    語（見前案影卷第33至34頁），即此部分行使日期與票載發
    票日期係同日。
  (3)支票號碼FA0000000號，票載發票日為96年1月30日，票面金
    額為18萬5千元之前案支票，被告於前案審理中供承係於96
    年1月30日上午11時許持至嘉義市○○路之永旭（寶島）鐘
    錶行購買手錶（見前案影卷第15頁背面），而該紙支票確於
    96年1月31日即經提示後遭退票（見原審卷第80頁），即此
    部分行使日期與票載發票日期係同日。
  (4)支票號碼FA0000000號之如附表之支票（見警卷第16頁），
    票載發票日為96年2月12日、票面金額7萬元，被告坦承係於
    96年2月10日持向乙○○購買愛玉子，告訴人乙○○亦於警
    詢及偵查中證稱：被告係在96年2月10日上午，持如附表之
    支票向其購買愛玉子等語（見警卷第11至13頁、原審卷第
    112頁）。即此部分行使日期為票載發票日期之前二日。
  (5)綜上，可知被告於前述各該支票上填載之發票日期，與其實
    際持以行使購買貨品之日期均相距不遠，正與一般商業交易
    中，以支票為付款工具者，均係於商定交易價格、付款日等
    各項交易條件後，買受人始會依約定之付款日填載發票日、
    依約定之買賣價金填載票面金額，而開立支票付款之常規相
    符。如依被告所辯，其係於96年1月28日同時填妥上述各張
    支票，則被告如何能於96年1月26日上午10時許竊得丙○○
    之支票後，預知其於數日後，將向何人購買如何金額之貨品
    ，而得以於96年1月28日同時預先填妥各張支票之發票日期
    及票面金額？被告所辯顯與常情有違；參以，被告係於96年
    1月26日14時10分許，即持上述支票號碼FA0000000號之支票
    向陳春華購買手錶，業據證人陳春華證述在卷（見前案影卷
    第33至34頁），若如被告所辯，上開支票係於96年1月28日
    晚上始與其他支票同時填載完成，衡情被告即無可能於96年
    1月26日下午持該支票向陳春華購買手錶之理，足見被告所
    辯顯與事實不符。
  (6)又依被告於本案審理中所述，其係為取信乙○○而以戊○○
    代表之名義洽購愛玉子並偽造如附表之支票（見原審卷第
    164至165頁），而被告係於96年2月10日至乙○○處取貨前
    ，始以電話與乙○○聯繫，誆稱戊○○代表欲向乙○○購買
    愛玉子，業據證人乙○○證述在卷（見原審卷第112頁）；
    若如被告所辯，其於96年1月28日即於本案支票上加蓋偽刻
    之戊○○代表印章而完成偽造行為，則當被告於2月10日取
    貨前先與乙○○洽購愛玉子時，設若乙○○因故無法出售愛
    玉子予戊○○代表，被告預先以戊○○代表名義偽造之如附
    表之支票豈非失其預定之效用？被告既甘冒遭查獲之風險竊
    取丙○○之支票，衡情當無可能在用途不確定之情況下，即
    預先任意填載、耗用竊得之支票。是被告及辯護人稱如附表
    之支票與前案支票係於96年1月28日同時偽造完成云云，實
    不足採。
(三)又原審法院96年度訴字第371號判決亦認定被告偽造其餘竊
    自丙○○之支票，屬另一獨立之偽造有價證券行為，與偽造
    前案支票犯行無實質上一罪關係，非起訴效力所及，故未就
    被告偽造如附表之支票之犯行予以審理，有判決書乙份在卷
    可參（見原審卷第58至63頁）。被告收受前案判決書後，對
    前案判決之上開認定並未表示不服，故該案已於97年2月12
    日判決確定，有其臺灣高等法院被告前案紀錄表在卷可佐，
    益證被告辯稱本案支票與前案支票係同時偽造云云，委無足
    採。被告顯係基於各別之犯意，於不同時間偽造如附表之支
    票及前案支票，兩者間並無接續犯之一罪關係，而係各別獨
    立之犯罪，是前案支票縱經判決確定，本院仍得就被告偽造
    如附表之支票之犯行予以審究，合先敘明。
貳、認定事實所憑之證據及理由
一、上開犯罪事實，除偽刻印章及偽造如附表之支票之時間外，
    其餘部分業據被告於警詢（見警卷第1至4頁）、偵查（見偵
    卷第5至6頁）、原審及本院審理中（見原審卷第45至46、66
    、100、162至165頁、本院卷第54頁）坦承不諱，核與證人
    即被害人丙○○、戊○○，以及告訴人乙○○於警詢、偵查
    中證述之情節（見警卷第8至13頁、偵卷第36至38頁、原審
    卷第87至89頁），以及被害人丙○○、告訴人乙○○於臺灣
    嘉義地方法院檢察署97年度偵字第138號案件偵查中具結證
    述之情節（見原審卷第110至113頁）大致相符，並有臺灣票
    據交換所嘉義市分所以96年3月15日台票嘉字第096000097號
    函檢附之本案支票影本、退票理由單影本、提示人資料表暨
    遺失票據申報書正副本（見警卷第14至18頁）附卷可稽，又
    關於被告偽造如附表之支票之時間，被告辯稱係於96年1月
    28日與前案支票同時偽造完成云云，並無足採，已如前壹、
    二所述，從而關於偽刻印章之時間，被告辯稱係於96年1月
    28日偽造如附表之支票前之前一日即96年1月27日，亦無足
    採信。
二、綜上，本件事證明確，被告犯行堪以認定。
參、論罪科刑：
一、核被告所為，係犯刑法第201條第1項之意圖供行使之用而偽
    造有價證券罪。本件公訴人原起訴被告涉犯刑法第320條第1
    項之竊盜罪（竊取丙○○所有之支票等財物部分）、同法第
    339條第1項之詐欺取財罪（持本案支票向乙○○詐取愛玉子
    部分），嗣以96年度聲撤字第67號就竊盜部分撤回起訴，本
    院就竊盜罪即無庸審理；又行使偽造有價證券以使人交付財
    物，本即含有詐欺性質，如果所交付之財物，即係該證券本
    身之價值，其詐欺取財仍屬行使偽造有價證券之行為，不另
    論以詐欺取財罪（最高法院25年上字第1814號判例、90年度
    台上字第5416號判決意旨參照）。檢察官就犯罪事實一部起
    訴者，效力及於全部，刑事訴訟法第267條定有明文。本件
    檢察官起訴被告詐欺取財之事實中，所指被告持以向被害人
    莊倉菁行使詐欺之如附表之支票既為被告所偽造，已如前述
    ，揆諸前揭判例意旨，此一偽造有價證券之部分與檢察官起
    訴之詐欺取財部分，為同一事實，本院自得就被告所涉上開
    偽造有價證券犯行加以審理，至公訴人雖於起訴書中敘明無
    積極證據足認如附表之支票為被告所偽造，而不另為不起訴
    處分之部分，並無拘束法院之效力，均附此敘明。
二、被告利用真實姓名年籍不詳之不知情成年刻印人員偽刻「戊○○代表」名義之印章1枚，為間接正犯。其偽造「戊○○
    代表」之印章及印文，為偽造有價證券之階段行為，其行使
    偽造有價證券之低度行為應為偽造有價證券之高度行為所吸
    收，均不另論罪。又被告係行使偽造之如附表之支票以支付
    購買愛玉子之價款，以取得票面價值之對價，爰不另論詐欺
    取財罪。
三、另被告前因竊盜案件，經原審判處有期徒刑1年確定，復因
    偽造有價證券及竊盜案件，經原審判決應執行有期徒刑3年8
    月後，經本院駁回上訴確定，上開案件並經原審裁定應執行
    有期徒刑4年8月確定，於94年7月12日縮短刑期假釋出監，
    並交付保護管束，95年1月6日保護管束期滿，未經撤銷假釋
    ，以已執行完畢論，業如前述，並有其臺灣高等法院被告前
    案紀錄表在卷可稽，其於受徒刑之執行完畢後，5年以內故
    意再犯本件有期徒刑以上之罪，為累犯，應依法加重其刑。
四、辯護人雖主張被告係於前案96年10月31日準備程序期日中，
    主動向法官供出偽造如附表之支票之犯行且接受裁判，應符
    合自首要件而得減輕其刑云云。惟查：
(一)按刑法第62條所謂發覺，並非以有偵查犯罪之機關或人員確
    知其人犯罪無誤為必要，而於對其發生嫌疑時，即得謂為已
    發覺，又犯罪事實之一部既已被發覺，雖在檢察官或司法警
    察官訊問中，被告陳述其未發覺之部分犯罪行為，然並不符
    合刑法第62條之規定，不應認有自首之效力（最高法院91
    年度台上字第3570號判決意旨參照）。
(二)經查，被害人丙○○於96年1月26日遭竊取含本案支票在內
    之空白支票共計25張後，旋即於當日至派出所報案，再向竹
    崎鄉農會申報掛失止付，業據丙○○於96年2月15日已供述
    在卷（見警卷第8頁）；又告訴人乙○○提示如附表之支票
    後，臺灣票據交換所嘉義市分所旋即於96年3月15日以台票
    嘉字第096000097號函檢送本案支票影本、退票理由單影本
    、提示人資料表暨遺失票據申報書正副本予嘉義縣警察局竹
    崎分局，供其偵查犯罪（見警卷第14至18頁）；核與證人即
    嘉義縣警察局竹崎分局偵查隊警員丁○○於本院審理時到庭
    證稱「（乙○○持有七萬元的支票遭退票之後，是否有報警
    處理？）係票主先報案的，票據交換所再函請我們偵辦的。
    （你們後來如何發現，這張七萬元的支票，是被告拿出來使
    用的？）票據所來函之後，我們調查乙○○之後，乙○○告
    訴我們說，該票係被告持來買愛玉子的。（當時乙○○有明
    白告訴你們，該票係被告拿來買的？他知道拿來買愛玉子的
    人係被告嗎？）因為被告當時毒品通緝，被抓的時候，我們
    才請張蒼菁來指認，還沒有抓到被告的時候，我們有先傳喚
    乙○○，他就有指認係被告拿來的票，抓到被告之後，再請
    他來確認。（你抓到被告之前，有先通知乙○○來詢問，有
    無製作筆錄？）沒有，只有作電話交談。抓到被告請他來指
    認的時候，才有作筆錄。」等語（見本院卷第108頁）相符
    ，堪認被告嗣於96年3月26日因竊盜案為嘉義縣警察局竹崎
    分局偵查隊緝獲製作筆錄前，其行使偽造有價證券之犯行已
    為有偵查犯罪之人員發覺。
(三)又查，被告於96年3月26日因竊盜案為嘉義縣警察局竹崎分
    局偵查隊緝獲時，於警詢時僅坦承竊取如附表之支票並持之
    向乙○○詐購愛玉子，經竹崎分局於96年4月2日將本案報請
    檢察官偵查，於96年4月18日偵查中坦承有持竊得而無法兌
    現之本案支票向乙○○購買愛玉子，然均矢口否認偽造如附
    表之支票，經檢察官偵查後以被告涉犯詐欺取財罪提起公訴
    。於前案96年10月31日準備程序期日中向受命法官供承：「
    丙○○的支票我將其中7張填載日期及金額並蓋印章... 還
    有一張目前在偵查中，是我拿去達邦買愛玉子... 」（見前
    案影卷第60頁）。由上堪認被告本件所涉詐欺取財、行使偽
    造有價證券（支票）犯行，早為有偵查犯罪職權之警察所發
    覺，其犯罪事實之一部既已遭發覺，縱嗣後再就未被發覺之
    偽造有價證券犯行供承犯罪，亦與自首之要件不符，而不得
    減輕其刑甚明。
(四)至警員雖於緝獲被告當日13時許始通知告訴人乙○○至分局
    偵查隊製作警詢筆錄，且當場指認被告即為持如附表之支票
    詐購愛玉子之人，有警詢筆錄在卷（見警卷第11至13頁），
    然揆諸前揭證人丁○○所述，警員在抓到被告之前，被害人
    已於電話中指認被告，從而此部分不得為被告有利之證明，
    附此敘明。
五、本案亦無刑法第59條之規定酌減其刑之適用。經查：
(一)刑法第59條規定：「犯罪之情狀顯可憫恕，認科以最低度刑
    仍嫌過重者，得酌量減輕其刑。」本條係關於裁判上減輕之
    規定，必於審酌一切之犯罪情狀，在客觀上顯然足以引起一
    般同情，認為縱予宣告法定最低刑度猶嫌過重者，始有其適
    用（最高法院38年台上字第16號、45年台上字第1165號、51
    年台上字第899號判例參照）。又刑法第59條在實務上多從
    寬適用，為防止酌減其刑之濫用，自應嚴定其適用之條件，
    以免法定刑形同虛設，破壞罪刑法定之原則；按科刑時，原
    即應依刑法第57條規定審酌一切情狀，尤應注意該條各款所
    列事項，以為量刑標準，刑法第59條所謂「犯罪之情狀可憫
    恕」，自應以裁判者審酌刑法第57條各款所列事項以及其他
    一切與犯罪有關之情狀之結果，認其犯罪可憫恕之情狀較為
    明顯者為條件（刑法第59條94年2月2日修正理由參照）。
(二)被告固為原住民，並有家人需扶養，惟其係65年6月22日生
    ，高中畢業，本件犯罪時年方30歲，正值壯年，智慮正常，
    四肢健全，並無欠缺謀生能力之情況。然觀卷附之臺灣高等
    法院被告前案紀錄表，以及原審就被告前所犯之竊盜、偽造
    文書、偽造有價證券等案件所為96年度訴字第535號、96年
    度訴字第235號、96年度訴字第371號等判決，被告自88年起
    已有多次竊盜及偽造有價證券等前案紀錄，且因染有毒癮，
    而分別於88至89年、96年間兩度經原審裁定送觀察、勒戒，
    另其甫於94年7月假釋出監，旋於95、96年間多次竊取他人
    財物，且進而持竊得之信用卡盜刷、持竊得之有價證券偽造
    後行使，以詐取無辜者財物，96年2月上旬其偽造自丙○○
    處竊得之支票後持向張達夫、乙○○詐取之愛玉子價值即逾
    20萬元，顯非為維持家庭基本開銷而犯案。另觀其所為本件
    犯行，係考量戊○○為阿里山鄉代表，素為告訴人乙○○所
    熟識，而冒用戊○○之名義偽造本案支票，詐取同為原住民
    之告訴人乙○○自行種植、價值達7萬元之愛玉子（見原審
    卷第112頁乙○○之證述），惡性非輕。且被告犯後於警詢
    及偵查中均否認偽造有價證券之犯行，於原審審理中就其所
    偽造之如附表之支票係加蓋何人印章亦多次飾詞卸責，態度
    非佳。又95年7月1日刑法修正施行，刪除第56條有關連續犯
    之規定，其修正理由說明「對繼續犯同一罪名之罪者，均適
    用連續犯之規定論處，不無鼓勵犯罪之嫌，亦使國家刑罰權
    之行使發生不合理之現象」，即係將本應各自獨立評價之數
    罪，回歸本來就應賦予複數法律效果之原貌；被告於刑法修
    正施行後所為多次各自獨立之偽造有價證券犯行，本應採一
    罪一罰，始符合立法本旨，尚難以偽造有價證券之法定刑為
    最輕本刑3年以上有期徒刑，一罪一罰之結果致其刑期過長
    ，而認有情輕法重之憾。是本院審酌刑法第57條各款所列事
    項以及其他一切與犯罪有關之情狀後，認被告所為本件犯行
    並無明顯可憫恕之情狀，尚不得依刑法第59條予以酌減。
肆、撤銷原判決之理由
一、原審以被告罪証明確，因予論罪科刑，固非無見。但查：關
    於本件之偽刻印章行為之時間並非被告所辯於96 年1月28日
    加蓋偽刻之印章之前一日即96年1月27日，原審該部分事實
    認定有錯誤，尚有未合。
二、被告上訴意旨認本案應為免訴判決，而指摘原判決不當，雖
    無理由，然原判決既有前開可議之處，自應由本院將原判決
    撤銷改判。爰審酌被告高中畢業之智識程度，前從事土木工
    程工作，與母親、小孩同住之生活狀況，有多次竊盜、偽造
    有價證券等前案紀錄，素行非佳，正值壯年，肢體健全，竟
    不思以勞動獲取報酬維生，屢次以非法手段取財，惡性非輕
    ，並審酌其犯罪動機、目的、手段，及其於本案警詢及偵查
    中均否認偽造有價證券犯行，於本案審理中亦未能自始坦白
    承認係自行偽刻「戊○○代表」印章而加蓋於本案支票上，
    耗費司法資源之犯後態度，及告訴人乙○○所受損失、迄未
    獲賠償等一切情狀，量處如主文第二項所示之刑。又本件被
    告之犯罪時間雖係在中華民國九十六年罪犯減刑條例所定之
    減刑基準日即96年4月24日以前，惟其所犯者為刑法第201條
    第1項之罪，且經判處逾有期徒刑1年6月之刑，依上開減刑
    條例第3條第1項第15款之規定，尚不得予以減刑，附此敘明
    。
三、被告偽造如附表所示之支票1紙，不問屬於犯人與否，均應
    依刑法第205條之規定宣告沒收。至該支票上偽造之「戊○○代表」印文，因附著於支票，且支票業經宣告沒收，故無
    庸另為沒收之諭知（最高法院51年度台上字第1054號判例意
    旨參照）。又被告偽刻之「戊○○代表」印章1枚，未據扣
    案，且被告迭於原審審理中陳稱用畢後已將之丟棄於嘉義縣
    中埔鄉忠義橋下（見原審卷第66、163頁），足見該印章已
    不存在，爰不予宣告沒收。
伍、論罪法條
一、刑事訴訟法第369條第1項前段、第364條、第299條第1項前
    段。
二、刑法第201條第1項、第47條第1項、第205條，刑法施行法第
    1 條之1第1項、第2項前段。
本案經檢察官羅清溪到庭執行職務。
中    華    民    國    97    年    9     月    16    日
                  刑事第四庭    審判長法  官  吳志誠
                                      法  官  陳珍如
                                      法  官  羅心芳
以上正本證明與原本無異。
如不服本判決，應於收受本判決後十日內向本院提出上訴書狀。
其未敘述上訴理由者並得於提起上訴後十日內向本院補提理由書
狀（均須按他造當事人之人數附繕本）「切勿逕送上級法院」。
                                      書記官  蔡振豐
中    華    民    國    97    年    9     月    18    日
附錄本判決論罪法條：
刑法第201條第1項
意圖供行使之用，而偽造、變造公債票、公司股票或其他有價證
券者，處3 年以上10年以下有期徒刑，得併科3 千元以下罰金。
附表：
┌──────┬─────┬─────┬──────┬───┐
│  支票號碼  │  付款人  │  發票人  │   發票日   │ 金額 │
├──────┼─────┼─────┼──────┼───┤
│FA0000000號 │竹崎鄉農會│戊○○代表│ 96年2月12日│7萬元 │
│            │          │          │            │      │
└──────┴─────┴─────┴──────┴───┘


司法院資訊處製作；財團法人民間司法改革基金會備份。
